【裁判字號】    92,易,673
【裁判日期】    920905
【裁判案由】    詐欺等
【裁判全文】
臺灣臺南地方法院刑事判決                          九十二年度易字第六七三號
    公  訴  人  臺灣臺南地方法院檢察署檢察官
    被      告  丙○○
右列被告因竊盜案件，經檢察官向本院新市簡易庭聲請簡易判決處刑（九十二年度偵
字第一四一二號），經本院新市簡易庭認為不宜以簡易判決處刑，移由本院刑事庭審
理，本院判決如左：
    主      文
丙○○竊盜，累犯，處有期徒刑參月，如易科罰金，以參佰元折算壹日。
    事      實
一、丙○○於民國（下同）八十九年間因殺人未遂案件，經本院於八十六年十二月二
    十三日以八十六年度訴字第九八五號判決判處有期徒刑三年，於八十七年一月二
    十六日確定，並於九十一年一月二十五日執行完畢，猶不知悔改，明知臺南縣新
    化鎮茄苳坑一之六號「開億建設工廠」內之鋼筋鐵條及塑膠管非其所有，竟於九
    十二年一月十五日十四時許，至臺南縣新市鄉二舍村三舍一六六號前，允以鋼筋
    鐵條每公斤新台幣（下同）二點五元、塑膠管每公斤四元出賣予乙○○。丙○○
    旋即利用乙○○駕駛三輪車，至「開億建設工廠」內，竊搬鋼筋鐵條一百公斤、
    塑膠管四十支，放置於乙○○之三輪車，得手後，為「開億建設」協理甲○○發
    現而報警查獲。
二、案經臺南縣警察局新化分局報告臺灣臺南地方法院檢察署檢察官偵查起訴。
    理      由
一、訊據被告丙○○對於右揭時、地竊取之事實供承不諱，供稱：「（有無於九十二
    年一月十五日十四時許，到台南縣新市鄉二舍村一六六號，向乙○○謊稱說你在
    「開億建設工廠」內的鋼筋鐵條及塑膠管要賣，致使乙○○相信，而允以收購？
    ）是的」，「（之後是否即與乙○○駕三輪車到上開地址即「開億建設」內竊搬
    鋼筋壹佰公斤、塑膠管四十支，放置在乙○○的三輪車，被「開億建設」的協理
    甲○○發現，報警查獲？）是的」，「（為何要騙乙○○？）我是看他有在賣，
    多少賣他一點」等語明確（見本院九十二年八月六日訊問筆錄），經核與被害人
    甲○○於警訊中所陳稱：「我於九十二年一月十五日下午二時三十分許要進入開
    億建設工廠巡視時，乙○○、丙○○剛好載運鋼筋鐵條及塑膠管出來正好被我撞
    個正著，均沒有經過我的同意就竊取我的財物」等語大致相符（見臺南縣警察局
    新化分局九十二年一月十五日警訊筆錄），並與證人乙○○所證稱：「（當天情
    形如何？丙○○當時說些什麼？）他說有一些鋼筋鐵條要賣給我，我有向他說明
    如果我去載一公斤要多少錢，價格我忘記了，我到現場之後鋼筋鐵條都沒有整理
    ，四處散亂，我就和被告整理鐵條塑膠管，東西整理好放在車上之後，警察才來
    的，當時被告是說他一些東西都被別人拿走了，要收工，他說那些鐵條塑膠管是
    他的，要賣給我，我才知道要買，如果不是他的，我怎麼敢去載貨」等語一致（
    見本院九十二年七月二十五日訊問筆錄），此外，並有照片四幀、扣押書一紙在
    卷足稽，綜上各情相互參酌，本案事證已甚明確，被告之自白經核與事實相符，
    堪可採信，其犯行均堪以認定。
二、核被告丙○○所為係犯刑法第三百二十條第一項之竊盜罪。另被告於八十九年間
    因殺人未遂案件，經本院於八十六年十二月二十三日以八十六年度訴字第九八五
    號判決判處有期徒刑三年，於八十七年一月二十六日確定，並於九十一年一月二
    十五日執行完畢，為累犯，應依法加重其刑。爰審酌被告素行不良，犯罪之動機
    、目的係貪圖不法利益、手段非重、所得利益頗微、所生對他人之危害、犯罪後
    坦認犯行，顯見態度良好，知所悔悟等一切情狀，處如主文所示之刑，並諭知如
    易科罰金以三百元折算一日之標準，以資儆懲。
三、公訴意旨另略以：被告丙○○於九十二年一月十五日十四時許，基於意圖為自己
    不法所有之犯意，至臺南縣新市鄉二舍村三舍一六六號前，向乙○○詐稱：我在
    「開億建設工廠」內有鋼筋鐵條及塑膠管欲販售，致乙○○因而陷於錯誤，允以
    鋼筋鐵條每公斤新台幣（下同）二點五元、塑膠管每公斤四元收購之，惟丙○○
    尚未取得上開款項，因認被告涉有刑法第三百三十九條第二項之詐欺取財未遂罪
    嫌。
四、按刑法第三百三十五條第一項之侵占罪，為財產犯罪之一種，以持有他人之物，
    意圖為自己或第三人不法之所有，而實行不法領得之意思為構成要件。其實行不
    法領得之侵占行為，凡事實上之處分及法律上之處分，均包括在內。依原判決認
    定之事實，被告基於為自己不法所有之意圖，而就自己持有他人之物，實行其不
    法領得之意思，將之侵占入己，出售他人，成立侵占罪，則其將所侵占之物，予
    以毀壞，已為其侵占行為所包括，屬不可罰之事後行為，自無再成立毀損罪之餘
    地，最高法院七十九年度臺上字第三七三三號裁判可資參照。而在先竊取他人財
    產後再將財物予以處分，均破壞同一財產法益時，亦應作相同之解釋，此即學說
    上所稱之「不可罰之後行為」，蓋以行為人先行破壞之財產法益，業已涵蓋之後
    所破壞之財產法益，為免就被告破壞同一財產法益之行為作重覆之評價，後行為
    應為前行為所包含，不另論罪。故酌以被告於本院審理時供稱：「我是看他有賣
    ，多少賣他一點」等語（見本院九十二年八月六日訊問筆錄），足證本案被告主
    觀上並非意在詐騙證人乙○○之財物，而係為處分贓物作規畫，預以「開億工廠
    」內之鋼筋鐵條及塑膠管作為處分贓物之客體，實則被告所為均在同一意圖為自
    己不法所有之竊盜犯意內，足見被告對該後行為應無意圖為自己不法所有之詐欺
    犯意，要屬明灼。是公訴人認被告所犯上開二罪間有方法結果之牽連關係，惟本
    院認關於詐欺未遂部分犯罪不能成立，此部分即不另為無罪之諭知，附此敘明。
據上論斷，應依刑事訴訟法第二百九十九條第一項前段、第四百五十二條，刑法第三
百二十條第一項、第四十七條、第四十一條第一項前段，罰金罰鍰提高標準條例第一
條前段、第二條，判決如主文。
本案經檢察官吳文政到庭執行職務
中      華      民      國      九十二      年      九    月      五    日
                              臺灣臺南地方法院刑事第六庭
                                    審判長法  官  黃光進
                                          法  官  陳金虎
                                          法  官  黃翰義
右正本證明與原本無異。
如不服本判決應於送達後十日內向本院提出上訴狀。
                                          書記官  林憶梅
中      華      民      國      九十二      年      九    月      五    日
附錄本案論罪科刑法條全文：
中華民國刑法第三百二十條(普通竊盜罪、竊佔罪)
意圖為自己或第三人不法之所有，而竊取他人之動產者，為竊盜罪，處五年以下有期
徒刑、拘役或五百元以下罰金。
意圖為自己或第三人不法之利益，而竊佔他人之不動產者，依前項之規定處斷。
前二項之未遂犯罰之。


司法院資訊處製作；財團法人民間司法改革基金會備份。
